# 关于报表项目列示问题

提问人：chenyiwei 时间：2017-10-21 04:36:45
区分具体情况考虑： 首先，如果报表使用者（如股东或上级部门）对报表格式有具体要求的，则从其规定； 其次，采用何种方法，还是取决于你所说的这些特殊金融业务的收入占集团合并总收入的比重多大，如果重要则需单列。

回答人：chenyiwei
区分具体情况考虑： 首先，如果报表使用者（如股东或上级部门）对报表格式有具体要求的，则从其规定； 其次，采用何种方法，还是取决于你所说的这些特殊金融业务的收入占集团合并总收入的比重多大，如果重要则需单列。